臺灣士林地方法院刑事判決　　　　　　 95年度交易字第627號
公　訴　人　臺灣士林地方法院檢察署檢察官
被　　　告　乙○○
上列被告因過失傷害等案件，經檢察官提起公訴（95年度偵字第
8607號），因被告於準備程序中就被訴事實為有罪之陳述，本院
合議庭裁定改由受命法官獨任進行簡式審判程序，並判決如下：
    主  文
乙○○因過失傷害人，處拘役拾日，如易科罰金以銀元佰元
即新臺幣玖佰元折算壹日。又駕駛動力交通工具肇事，致人受傷
而逃逸，處有期徒刑陸月，如易科罰金以銀元佰元即新臺幣玖
佰元折算壹日。
    事實及理由
一、本件被告乙○○所犯非死刑、無期徒刑或最輕本刑有期徒刑
    三年以上之罪，亦非高等法院管轄第一審案件，且於準備程
    序進行中，被告先就被訴事實為有罪之陳述，經告知被告簡
    式審判程序之旨，並聽取檢察官、被告之意見後，本院合議
    庭裁定由受命法官進行簡式審判程序，是本件之證據調查，
    依刑事訴訟法第273 條之2 規定，不受同法第159 條第1 項
    、第161 條之2 、第161 條之3 、第163 條之1 及第164 條
    至第170 條規定之限制，合先敘明。
二、本件犯罪事實及證據除引用如附件檢察官起訴書之記載外，
    並補充如下：本件犯罪事實，業據被告乙○○於偵查及本院
    準備程序自承無諱，且核與起訴書所載之其他證據相符，足
    見被告之自白與事實一致，堪以採信，本件事證明確，被告
    犯行堪以認定，應依法論科。
三、按被告行為後，刑法業於民國94年2 月2 日修正公布，並於
    95 年7月1 日起施行，應依修正後刑法第2 條第1 項之準據
    法規定，為「從舊從輕」之比較，且比較新舊法時，應就罪
    刑有關之共犯、未遂犯、想像競合犯、牽連犯、連續犯、結
    合犯，以及累犯加重、自首減輕暨其他法定加減原因（如身
    分加減）與加減例等一切情形，綜其全部罪刑之結果而為比
    較後，再適用有利於行為人之法律處斷，而不得一部割裂分
    別適用不同之新舊法（最高法院95年度第8 次刑事庭會議決
    議參照）。本院依修正後刑法第2 條第1 項規定，綜合比較
    刑法修法關於本案適用之相關規定，詳如附表所示。
四、核被告所為，係犯刑法第284 條第1 項前段過失傷害罪及同
    法第185 條之4 駕駛動力交通工具肇事致人受傷逃逸罪。被
    告所犯上開2 罪犯意各別，行為互殊，應予分論併罰。爰審
    酌被告過失之程度，被害人甲○○所受傷勢，及其車禍肇事
    後，明知被害人受有傷害，竟即逕行逃逸，雖於犯罪後已能
    坦承犯行，並與被害人達成民事上和解，但迄今仍未依約履
    行損害賠償義務，有本院公務電話記錄2 紙在卷可稽等一切
    情狀，就所犯上開2 罪，分別量處如主文所示之刑，並依修
    正前刑法第41條第1 項前段，及修正刪除前罰金罰鍰提高標
    準條例第2 條規定，諭知易科罰金之折算標準，以資懲儆。
據上論斷，應依刑事訴訟法第273 條之1 第1 項、第299 條第1
項前段、第310 條之2 、第454 條第2 項，刑法第2 條第1 項前
段、第284 條第1 項前段、第185 條之4 ，修正前刑法第41條第
1 項前段，刑法施行法第1 條之1 ，修正刪除前罰金罰鍰提高標
準條例第2 條，判決如主文。
如不服本判決，應於判決送達後10日內，向本院提出上訴狀。
本案經檢察官曾勁元到庭執行職務。
中　　華　　民　　國　　96　　年　　4 　　月　　13　　日
                  刑事第四庭法  官  梁哲瑋
以上正本證明與原本無異。
如不服本判決，應於判決送達後10日內，向本院提出上訴狀。
                            書記官  陳玉瓊
中　　華　　民　　國　　96　　年　　4 　　月　　14　　日
附表（修正後刑法下稱新法，修正前刑法下稱舊法）：
┌──┬───────────┬───────────┬──────┬─────────┐
│編號│     新法規定         │      舊法規定        │個別比較結果│    理由及根據    │
├──┼───────────┼───────────┼──────┼─────────┤
│ 一 │第284條第1項          │第284條第1項          │刑法第284 條│1.新法第33條第5款 │
│    │因過失傷害人者，處6 月│同左                  │第1 項前段條│  規定罰金刑為新臺│
│    │以下有期徒刑、拘役或50│                      │文本身未作修│  幣1,000 元以上，│
│    │0 元以下罰金，致重傷者│                      │正          │  以百元計算之，新│
│    │，處1 年以下有期徒刑、│                      │            │  法施行後，應依新│
│    │拘役或500 元以下罰金  │                      │            │  法第2條 第1 項之│
│    │。                    │                      │            │  規定，適用最有利│
│    │                      │                      │            │  於行為人之法律。│
│    │第33條第5 款          │第33條第5 款          │舊法第33條第│2.刑法第284 條第1 │
│    │罰金：新臺幣1,000 元以│罰金：1元以上。       │5款         │  項後段之罰金刑，│
│    │上，以百元計算之。    │                      │            │  依舊法之規定，為│
│    │                      │                      │            │  銀元5,000 元即新│
│    │刑法施行法第1條之1    │罰金罰鍰提高標準條例第│刑法施行法第│  臺幣15,000元以下│
│    │中華民國94年1 月7 日刑│1條                   │1條之1      │  罰金，而依新法之│
│    │法修正施行後，刑法分則│依法律應處罰金、罰鍰者│            │  規定，上開法條之│
│    │編所定罰金之貨幣單位為│，就其原定數額得提高為│            │  罰金貨幣單位為新│
│    │新臺幣。94年1 月7 日刑│二倍至十倍。但法律依一│            │  臺幣，且因非屬72│
│    │法修正時，刑法分則編未│定比率規定罰金或罰鍰之│            │  年6 月26日至94年│
│    │修正之條文定有罰金者，│數額或倍數者，依其規定│            │  1 月7 日新增或修│
│    │自94年1 月7 日刑法修正│。                    │            │  正之條文，罰金數│
│    │施行後，就其所定數額提│                      │            │  額提高為三十倍，│
│    │高為三十倍。但72年6 月│現行法規所定貨幣單位折│            │  故新法之罰金刑為│
│    │26日至94年1 月7 日新增│算新臺幣條例第2條     │            │  新臺幣15,000元，│
│    │或修正之條文，就其所定│現行法規所定金額之貨幣│            │  二者之最高罰金數│
│    │數額提高為三倍。      │單位為圓、銀元或元者，│            │  額相同，但最低數│
│    │                      │以新臺幣元之三倍折算之│            │  額則以舊法對被告│
│    │                      │。                    │            │  較為有利，亦即新│
│    │                      │                      │            │  法並無較有利被告│
│    │                      │                      │            │  之情形，依刑法第│
│    │                      │                      │            │  2 條第1 項之規定│
│    │                      │                      │            │  ，應適用行為時之│
│    │                      │                      │            │  舊法。          │
│    │                      │                      │            │3.最高法院95年度第│
│    │                      │                      │            │  八次刑事庭會議決│
│    │                      │                      │            │  議三(一)1.參照。│
│    │                      │                      │            │4.刑法施行法增訂第│
│    │                      │                      │            │  1 條之1 之意旨，│
│    │                      │                      │            │  僅在使刑法規範之│
│    │                      │                      │            │  罰金刑之貨幣單位│
│    │                      │                      │            │  ，一律改為新臺幣│
│    │                      │                      │            │  ，並使增訂前後有│
│    │                      │                      │            │  關罰金刑提高之倍│
│    │                      │                      │            │  數一致，對被告而│
│    │                      │                      │            │  言，並無有利、不│
│    │                      │                      │            │  利之比較適用問題│
│    │                      │                      │            │  ，且此增訂之規定│
│    │                      │                      │            │  屬罰金罰鍰提高標│
│    │                      │                      │            │  準條例第1 條但書│
│    │                      │                      │            │  之情形，當無同條│
│    │                      │                      │            │  前段規定之適用，│
│    │                      │                      │            │  關於法定罰金刑提│
│    │                      │                      │            │  高倍數，自應逕行│
│    │                      │                      │            │  適用刑法施行法第│
│    │                      │                      │            │  1 條之1 之規定，│
│    │                      │                      │            │  併予敘明。      │
├──┼───────────┼───────────┼──────┼─────────┤
│ 二 │第41條第1項           │第41條第1項           │舊法第41條第│1.被告於犯罪時之易│
│    │犯最重本刑為5 年以下有│犯最重本刑為5 年以下有│1項前段     │  科罰金折算標準為│
│    │期徒刑以下之刑之罪，而│期徒刑以下之刑之罪，而│            │  舊法第41條第1 項│
│    │受6 個月以下有期徒刑或│受6 個月以下有期徒刑或│            │  前段，依修正刪除│
│    │拘役之宣告者，得以新臺│拘役之宣告，因身體、教│            │  前罰金罰鍰提高標│
│    │幣1,000 元、2,000 元或│育、職業或家庭之關係或│            │  準條例第2 條之規│
│    │3,000 元折算一日，易科│其他正當事由，執行顯有│            │  定，就其原定數額│
│    │罰金。但確因不執行所宣│困難者，得以1 元以上3 │            │  提高為100 倍折算│
│    │告之刑，難收矯正之效，│元以下折算一日，易科罰│            │  一日，則本件被告│
│    │或難以維持法秩序者，不│金。但確因不執行所宣告│            │  行為時之易科罰金│
│    │在此限。              │之刑，難收矯正之效，或│            │  折算標準，應以銀│
│    │                      │難以維持法秩序者，不在│            │  元30 0元折算一日│
│    │                      │此限。                │            │  ，經折算為新臺幣│
│    │                      │                      │            │  後，應以新臺幣90│
│    │                      │罰金罰鍰提高標準條例第│修正刪除前罰│  0 元折算為一日。│
│    │                      │2條（現已修正刪除）   │金罰鍰提高標│  比較修正前後之易│
│    │                      │依刑法第41條易科罰金或│準條例第2 條│  科罰金折算標準，│
│    │                      │第42條第2 項易服勞役者│            │  新法並未較有利於│
│    │                      │，均就其原定數額提高為│            │  被告，依刑法第2 │
│    │                      │一百倍折算一日；法律所│            │  條第1 項之規定，│
│    │                      │定罰金數額未依本條例提│            │  應適用舊法第41條│
│    │                      │高倍數，或其處罰法條無│            │  第1 項前段規定、│
│    │                      │罰金刑之規定者，亦同。│            │  修正刪除前罰金罰│
│    │                      │                      │            │  鍰提高標準條例第│
│    │                      │                      │            │  2 條等規定，定其│
│    │                      │                      │            │  折算標準。      │
│    │                      │                      │            │2.最高法院95年度第│
│    │                      │                      │            │  八次刑事庭會議決│
│    │                      │                      │            │  議三(二)參照。  │
└──┴───────────┴───────────┴──────┴─────────┘
